【裁判字號】    98,簡上,73
【裁判日期】    980807
【裁判案由】    贓物
【裁判全文】
臺灣花蓮地方法院刑事判決              98年度簡上字第73號
公  訴  人  臺灣花蓮地方法院檢察署檢察官
上  訴  人
即  被  告  乙○○
上列上訴人即被告因贓物案件，不服中華民國98年 3月27日本院
98 年度花簡字第226號第一審刑事簡易判決（聲請簡易判決處刑
書案號：臺灣花蓮地方法院檢察署97年度偵字第3435號），提起
上訴，本院管轄之第二審合議庭判決如下：
    主      文
上訴駁回。
    事實及理由
一、本案經本院管轄之第二審合議庭審理結果，認原審以上訴人
    即被告乙○○所犯刑法第349條第1項收受贓物罪，判處有期
    徒刑4月，如易科罰金，以新臺幣（下同）1,000元折算 1日
    ，經核其認事用法及量刑均無不當，應予維持，並引用原審
    刑事簡易判決書及檢察官聲請簡易判決處刑書所記載之事實
    及理由（如附件所示）。
二、上訴人提起上訴意旨略以：原審量刑過重，並請求給予緩刑
    等語。按法官於有罪判決如何量處罪刑，甚或是否宣告緩刑
    ，均為實體法賦予審理法官裁量之刑罰權事項，法官行使此
    項裁量權，自得依據個案情節，參酌刑法第57條所定各款犯
    罪情狀之規定，於法定刑度內量處被告罪刑；除有逾越該罪
    法定刑或法定要件，或未能符合法規範體系及目的，或未遵
    守一般經驗及論理法則，或顯然逾越裁量，或濫用裁量等違
    法情事之外，並不得任意指摘其量刑違法，最高法院80年台
    非字第473號、75年台上字第7033號、72年台上字第6696 號
    、72年台上字第3647號著有判例均可資參照。準此，法官量
    刑或未諭知緩刑，如非有上揭明顯違法之情事，自不得擅加
    指摘其違法或不當。經查，原審審酌上訴人即被告為大學肄
    業從事礦工業之中年男子，於96年5、6月間始因其伯父盧復
    明（於96年10月 8日死亡）之贈與，取得被害人甲○○早於
    91年8月間失竊贓車1台，雖未取得該無車牌車輛之報廢資料
    ，而有贓物之認識，然究與主動收贓之惡性程度不同，又其
    使用該車約 1年即為警查獲，並由被害人領回該車，查獲時
    車輛門窗均受損，車況不佳，有照片 5張可參，對被害人所
    生損害非輕，及被告犯罪後於原審調查時坦承犯行，表示無
    力負擔被害人請求之新臺幣50萬元賠償，然願意修復車輛、
    負擔其使用年度之稅負，或出價將車輛買下，已知悔悟，態
    度尚佳，惟被害人拒絕接受等一切情狀，量處有期徒刑4 月
    ，並諭知易科罰金之折算標準，且未宣告緩刑。經核並無不
    合。執此，原審認事用法並無不當，量刑亦屬妥適。本院審
    酌被告迄今尚未賠償告訴人任何損害，業據告訴人於本院審
    理時證述明確，雖被告表明願意負擔修復該車輛之費用，遭
    告訴人拒絕，有本院98年7月29日審理筆錄1份在卷可稽，然
    與原審審理量刑時存在之情況並無不同，認不宜宣告緩刑。
    則上訴人提起本件上訴，為無理由，應予駁回。
據上論斷，應依刑事訴訟法第455條之1 第1項、第3項、第368條
、第373條，判決如主文。
本案經檢察官孫源志到庭執行職務。
中    華    民    國    98    年    8     月    7     日
                  刑事第二庭  審判長  法  官  陳世博
                                      法  官  林恒祺
                                      法  官  陳月雯
上列正本證明與原本無異。
本件不得上訴。
中    華    民    國    98    年    8     月    7     日
                                      書記官


司法院資訊處製作；財團法人民間司法改革基金會備份。
